【裁判字號】    98,易,1453
【裁判日期】    980820
【裁判案由】    竊盜
【裁判全文】
臺灣板橋地方法院刑事判決              98年度易字第1453號
公  訴  人  臺灣板橋地方法院檢察署檢察官
被      告  乙○○
上列被告因竊盜案件，經檢察官提起公訴（98年度偵字第10688
號），本院判決如下：
    主  文
乙○○踰越安全設備竊盜，累犯，處有期徒刑拾月。
    事  實
一、乙○○前因違反職役職責罪，經國防部中部地方軍事法院以
    95年度訴字第128 號判處有期徒刑1 年2 月，並經該院以96
    年度聲減字第70號裁定減為有期徒刑7 月確定，於民國96年
    7 月16日執行完畢。詎猶不知悛悔，竟基於意圖為自己不法
    所有之犯意，於97年11月13日上午7 時30分許前某時，前往
    臺北縣蘆洲市○○路98巷21號「真久宮」廟，趁廟內無人看
    管且廚房北側窗戶內側鎖扣未上扣之機會，攀爬踰越屬安全
    設備之北側窗戶，侵入上址「真久宮」廟（無故侵入他人建
    築物部分未據告訴），再持不詳工具（不能證明為兇器）撬
    開置於前廳之香油箱後，竊取香油箱內新臺幣（下同）1 萬
    餘元之香油錢，得手後，旋即逃離現場。嗣廟祝甲○○於97
    年11月13日上午7 時30分許發現遭竊後報警處理，經警於同
    日上午8 時10分許，在上址「真久宮」廟北側窗戶玻璃外側
    採得可疑之指印2 枚，經送請內政部警政署刑事警察局比對
    結果，與乙○○之右中指、右食指指紋相符，始查悉上情。
二、案經臺北縣政府警察局蘆洲分局報請臺灣板橋地方法院檢察
    署檢察官偵查起訴。
    理  由
壹、證據能力部分：
    按被告以外之人於審判外之言詞或書面陳述，除法律有規定
    者外，不得作為證據，刑事訴訟法第159 條固定有明文。惟
    被告以外之人於審判外之陳述，雖不符同法第159 條之1 至
    之4 之規定，而經當事人於審判程序同意作為證據，法院審
    酌該言詞陳述或書面陳述作成時之情況，認為適當者，亦得
    為證據。查本案證人即「真久宮」廟廟祝甲○○於警詢中之
    證述，為審判外之陳述而屬傳聞證據，且不符刑事訴訟法第
    159 條之3 之規定，惟公訴人、被告乙○○就前開審判外之
    陳述，於本院審理中均表示同意引為證據，而本院審酌其陳
    述作成時之情況，核無違法取證及證明力明顯過低之瑕疵，
    亦認以之作為證據為適當，故依前開規定，上開證人於警詢
    中之陳述，自得為證據。
貳、實體部分：
一、訊據被告乙○○矢口否認有何竊盜之犯行，辯稱：伊沒有到
    「真久宮」裡行竊，窗戶玻璃上會採到伊的指紋，是因為某
    日伊與丙○○從永蓮寺拜拜出來，回家途中經過「真久宮」
    廟時，二人在路上嬉鬧，丙○○用力推伊，伊身體去撞到腳
    踏車，手就有去摸到窗戶玻璃云云。
二、經查：
  (一)位於臺北縣蘆洲市○○路98巷21號之「真久宮」廟，於97年
    11月13日上午7 時30分許前某時，遭人侵入並以不詳工具（
    不能證明為兇器）撬開香油箱後，竊走香油箱內1 萬餘元之
    香油錢一節，業經證人甲○○於警詢中證述明確，並有現場
    照片共22張在卷可稽，而警方據報前往現場處理時，於當日
    上午8 時10分許，在「真久宮」廟廚房北側窗戶玻璃外側採
    得可疑之指印2 枚，經送請內政部警政署刑事警察局輸入指
    紋電腦比對確認結果，與該局檔存被告指紋卡之右中指、右
    食指指紋相符一節，亦有內政部警政署刑事警察局98年1 月
    9 日刑紋字第0970197164號鑑驗書1 份、現場及指紋照片24
    張、勘查採證同意書1 份、臺北縣政府警察局蘆洲分局現場
    勘查報告1 份在卷可稽，自均堪認定。
  (二)又被告雖以前開情詞置辯，惟證人丙○○於本院審理中具結
    證稱：被告是我姐姐的男朋友，我和他認識到現在應該快半
    年，我們是今年才認識，是被告上來蘆洲找我姐姐，我才認
    識他；我跟被告同住在臺北縣蘆洲市○○路142 巷5 號3 樓
    ，從今年開始一起住在那邊，但詳細時間我忘記了，被告有
    來住過，又回去，又回來住；我有跟被告一起去過「真久宮
    」廟，去過好幾次，時間不記得了，是在今年；在97年時我
    還不認識被告，也沒有見過他等語（見本院98年8 月6 日審
    判筆錄第3 、4 頁），足見於本件案發時即97年11月13日，
    證人丙○○與被告尚不相識，亦未曾謀面，且證人丙○○與
    被告一同前往「真久宮」廟之時間係在98年間而非97年間，
    是由證人丙○○之證言，顯無法證明警方於本件案發後在「
    真久宮」廟廚房北側窗戶玻璃外側採得經鑑驗與被告指紋相
    符之指印2 枚，係被告所稱其與證人丙○○在經過「真久宮
    」廟時因嬉鬧不慎碰觸所遺留，是被告前開所辯，洵屬無據
    ，先予敘明。
  (三)又依警方於案發後至現場勘查之結果，「真久宮」廟內、外
    並無發現明顯破壞痕跡，僅廚房北側窗戶玻璃內側扣鎖未扣
    上，而在該內側扣鎖未扣上之窗戶玻璃外側又發現有多處手
    指印痕，該處窗戶外原布滿灰塵之窗台上並有二處疑似攀爬
    造成灰塵遭抹去之可疑攀爬痕跡，有臺北縣政府警察局蘆洲
    分局現場勘查報告1 份及現場照片22張在卷可稽，足見該內
    側扣鎖未扣上之廚房北側窗戶即係竊賊攀爬侵入「真久宮」
    廟之處所。另警方採得上開經鑑驗與被告右中指、右食指指
    紋相符之指印2 枚之位置，係在廚房北側窗戶玻璃外側，離
    地高度分別為161 公分及172 公分，該廚房北側窗戶外側地
    面上並放置有鐵架、腳踏車及打掃用具等物，鐵架寬度57公
    分、高109 公分，鐵架外側距離窗戶75公分，加上腳踏車之
    寬度，橫向距離超過90公分，有臺北縣政府警察局蘆洲分局
    現場勘查報告1 份及現場照片22張在卷可稽，是以當時「真
    久宮」廟廚房北側窗戶外地面上放置有鐵架、腳踏車、打掃
    用具等物品，且被告之身高僅有165 公分（見本院98年8 月
    6 日審判筆錄第7 頁），倘被告係在經過「真久宮」廟外時
    「不慎」碰觸到該處玻璃，衡情，此時被告當不會刻意伸長
    手臂、身體，或將窗戶外側地面上堆置之雜物搬離，則在此
    等情形下，被告幾無碰觸到此等高度位置之玻璃之可能，是
    由上開指印採得之位置，應可排除被告係在經過「真久宮」
    廟外時「不慎」碰觸所遺留之可能性。因之，「真久宮」廟
    內側扣鎖未扣上之廚房北側窗戶既即係竊賊侵入「真久宮」
    廟之處所，而在該處窗戶玻璃外側上採得經鑑驗與被告右中
    指、右食指指紋相符之指印，又可排除係被告在經過「真久
    宮」廟外時不慎碰觸而遺留之可能，已俱如前述，則上開在
    「真久宮」廟廚房北側窗戶玻璃外側採得經鑑驗與被告右中
    指、右食指指紋相符之指印，係被告自該處攀爬侵入「真久
    宮」廟行竊時所留下，應可認定。綜上，被告所辯，均無可
    採。事證明確，被告犯行，已堪認定。
三、查，刑法第321 條第1 項第2 款所謂安全設備，係指依社會
    通常觀念足認為防盜之設備而言，而窗戶具有防閑之效用，
    屬該款所謂之安全設備。是核被告所為，係犯刑法第321 條
    第1 項第2 款之踰越安全設備竊盜罪。又被告前因違反職役
    職責罪，經國防部中部地方軍事法院以95年度訴字第128 號
    判處有期徒刑1 年2 月，並經該院以96年度聲減字第70號裁
    定減為有期徒刑7 月確定，於96年7 月16日執行完畢，有臺
    灣高等法院被告前案紀錄表1 份在卷足憑，其受有期徒刑之
    執行完畢後，5 年內故意再犯本件有期徒刑以上之罪，為累
    犯，應依刑法第47條第1 項之規定加重其刑。爰審酌被告正
    值青年，不思以正途獲取財物，任意竊取他人之財物，且犯
    後一再否認犯行，未見悔意，兼衡其智識程度、犯罪之動機
    、目的、手段、竊盜所得財物之價值等一切情狀，量處如主
    文所示之刑，以資懲儆。至被告持以撬開「真久宮」廟香油
    箱之不詳工具，既未扣案，又無證據足認係被告所有，自無
    從併予宣告沒收，附此敘明。
據上論斷，應依刑事訴訟法第299 條第1 項前段，刑法第321 條
第1 項第2 款、第47條第1 項，判決如主文。
本案經檢察官李巧菱到庭執行職務。
中    華    民    國    98    年    8     月    20    日
                      刑事第十二庭  法  官    曾淑娟
上列正本證明與原本無異。
如不服本判決，應於判決送達後10日內敘明上訴理由，向本院提
出上訴狀 (應附繕本) ，上訴於臺灣高等法院。其未敘述上訴理
由者，應於上訴期間屆滿後20日內向本院補提理由書「切勿逕送
上級法院」。
                                    書記官    謝雪紅
中    華    民    國    98    年    8     月    20    日
附錄本案論罪科刑法條全文：
中華民國刑法第321條
犯竊盜罪而有左列情形之一者，處6 月以上、5 年以下有期徒刑
：
一、於夜間侵入住宅或有人居住之建築物、船艦或隱匿其內而犯
    之者。
二、毀越門扇、牆垣或其他安全設備而犯之者。
三、攜帶兇器而犯之者。
四、結夥三人以上而犯之者。
五、乘火災、水災或其他災害之際而犯之者。
六、在車站或埠頭而犯之者
前項之未遂犯罰之。


司法院資訊處製作；財團法人民間司法改革基金會備份。
